# 求助陈版主-当期减少子公司合并现金流量问题

提问人：125430194 时间：2015-02-04 16:28:57
甲公司有三个股东A、B、C，持股比例分别为40%、30%、30%，A股东是控股股东。 2014 年 11 月 30 日，B股东转让20%的股权给C股东，控股股东由A变为C，A股东编制合并报表时应合并甲公司 2014 年1--11月的利润和现金流量，由A公司 2014 年末不再合并甲公司资产负债表，导致合并现金流量表中年末现金及现金等价物大于资产负债表中的货币资金。请问陈老师，如何解决？

回答人：chenyiwei
A在合并报表层面，应将甲公司于 2014 年 11 月 30 日（丧失控制权之日）的现金及现金等价物余额，通过“支付的其他与投资活动有关的现金”项目全部转出，这样对期末余额就没有影响了。